【裁判字號】    97,易,642
【裁判日期】    970820
【裁判案由】    傷害等
【裁判全文】
臺灣板橋地方法院刑事判決               97年度易字第642號
公  訴  人  臺灣板橋地方法院檢察署檢察官
被      告  甲○○
            丙○○
                    （現另案
            戊○○
                   （現另案於臺灣臺北監獄臺北分監執行中）
            乙○○
                   （現另案於臺灣臺北監獄臺北分監執行中）
上列被告因傷害等案件，經檢察官提起公訴（96年度偵字第1750
5 號、第17147 號），本院裁定改用簡式審判程序審理，判決如
下：
    主  文
甲○○共同傷害人之身體，處有期徒刑陸月，如易科罰金，以新
臺幣壹仟元折算壹日。
丙○○共同傷害人之身體，累犯，處有期徒刑伍月，如易科罰金
，以新臺幣壹仟元折算壹日。又意圖為自己不法之所有，而侵占
離本人所持有之物，處罰金新臺幣壹萬貳仟元，如易服勞役，以
新臺幣壹仟元折算壹日。
戊○○共同傷害人之身體，累犯，處有期徒刑陸月，如易科罰金
，以新臺幣壹仟元折算壹日。
乙○○收受贓物，累犯，處拘役肆拾日，如易科罰金，以新臺幣
壹仟元折算壹日。
    事  實
一、丙○○前於民國88年間因強盜案件，經本院於89年11月13日
    以89年度訴字第1405號判處有期徒刑3 年6 月，嗣經臺灣高
    等法院於90年9 月13日以90年度上訴字第423 號判處上訴駁
    回確定；復於89年間因恐嚇取財案件，經本院於89年12月18
    日以89年度訴字第2053號判處有期徒刑1 年，嗣經臺灣高等
    法院於90年4 月30日以90年度上訴字第919 號判處上訴駁回
    確定。上開2 罪嗣經裁定應執行有期徒刑4 年2 月確定，甫
    於94年8 月26日執行完畢。戊○○前於89年間因妨害風化案
    件，經臺灣高等法院於90年3 月21日以89年度上訴第4439號
    判處有期徒刑1 年2 月，嗣經最高法院於90年6 月28日以90
    年度台上字第3984號駁回上訴確定。又於同年間因偽造文書
    案件，經本院於92年5 月23日以92年度訴緝字第33號判處有
    期徒刑10月確定。復於92年間因施用毒品案件，經本院於92
    年8 月22日以92年度訴字第1677號各判處有期徒刑7 月、5
    月，應執行有期徒刑10月，嗣經臺灣高等法院於93年5 月24
    日以92年度上訴字第3726號判處上訴駁回確定，並與上開2
    罪接續執行，甫於95年1 月19日執行完畢。乙○○前於87年
    間因殺人未遂等案件，經本院於88年1 月30日以88年度少訴
    字第3 號各判處有期徒刑2 年10月、4 月，應執行有期徒刑
    3 年，緩刑5 年確定。復於90年間因施用毒品案件，經本院
    於91年3 月28日以91年度簡字第100 號判處有期徒刑4 月確
    定，並撤銷上開緩刑；又於92年間因施用毒品案件，經本院
    於92年8 月29日以92年度簡字第2189號判處有期徒刑6 月確
    定，上開3 罪接續執行，於95年5 月11日假釋出獄，95年8
    月29日假釋縮刑期滿，假釋未經撤銷，未執行之刑，以已執
    行完畢論。
二、丙○○於96年7 月15日後之某日，在臺北縣新莊市○○路福
    營國中附近，拾獲陳文彥所有，遭姓名、年籍均不詳之人竊
    取後再丟棄之離本人所持有之皮夾1 只（陳文彥所有之上皮
    夾內有現金新臺幣2 萬元、身分證、汽車駕照、汽車行照、
    機車行照、健保卡、金融卡各1 張、貴賓卡及信用卡各2 張
    ，置放於車牌號碼9933-MR 號自用小客車內，停放在臺北縣
    新莊市○○路105 號前，於96年7 月15日凌晨4 時許，遭姓
    名、年籍均不詳之人竊取），竟基於意圖為自己不法所有之
    犯意，予以侵占入己。嗣於96年7 月29日13時50分許，在丙○○位於臺北縣新莊市○○路205 號2 樓住處為警查獲陳文
    彥所有之上開皮夾1 個（內有陳文彥之汽車駕照、汽車行照
    、機車行照、健保卡、金融卡各1 張、貴賓卡及信用卡各2
    張），始知上情。
三、乙○○明知丙○○所持有之上開陳文彥所有之身分證，係來
    路不明之贓物，竟基於收受贓物之犯意，於96年7 月下旬某
    日，在臺北縣新莊市○○路69號3 樓住處，予以收受而持有
    上開陳文彥所有之身分證。嗣於96年8 月4 日18時許，在乙○○位於臺北縣新莊市○○路69號3 樓住處為警查獲陳文彥
    所有之身分證1 張，始知上情。
四、甲○○與丁○○熟識，因丁○○與他人發生賭債糾紛，請甲○○出面幫忙協調而與他人達成和解，惟事後丁○○拒絕接
    受甲○○與他人所達成之和解條件，甲○○自覺顏面無光，
    於96年7 月19日20時許，在臺北縣新莊市某卡拉OK店與丁○○發生爭執，丁○○隨即離去，甲○○因而心生不悅。於96
    年7 月21日凌晨1 時許，甲○○與戊○○、丙○○3 人前往
    丁○○所經營，位於臺北縣新莊市○○路288 號2 樓之「頂
    好卡拉OK店」消費，甲○○於酒後仍憤憤不平，萌生教訓丁○○洩恨，因丁○○不在店內，乃請丁○○之子林聖陽以手
    機聯絡丁○○，再由甲○○與丁○○通話，得知丁○○是時
    正在臺北縣新莊市○○路157 號新泰醫院322 號病房照料病
    人後，甲○○與戊○○、丙○○3 人竟基於傷害之犯意聯絡
    ，因甲○○與丁○○熟識不便出面，乃先由戊○○撿拾路旁
    之小斧頭1 支藏於身上，再由丙○○騎乘機車搭載戊○○前
    往新泰醫院急診室旁，並在該處等候接應，戊○○隨即下車
    至新泰醫院322 號病房尋找丁○○，佯稱甲○○在樓下等候
    ，丁○○不疑有他，於同日凌晨2 時36分許，跟隨戊○○一
    起下樓，而將丁○○誘引至新泰醫院急診室旁之無人處後，
    戊○○先向丁○○表示稱：「大嫂，對不起。」等語，隨即
    取出身上預藏之小斧頭朝丁○○之手、腳揮砍，致使丁○○
    受有右手臂撕裂傷（1 公分×1.5 公分）、右胸部腋下撕裂
    傷（5 公分×2 公分）、右大腿挫傷（2 公分）及右臀部挫
    傷（2 公分）等之傷害。嗣因丁○○呼叫，戊○○趕緊搭乘
    在旁接應之丙○○所騎乘之機車逃離。
五、案經丁○○訴由臺北縣政府警察局新莊分局報請臺灣板橋地
    方法院檢察署檢察官偵查起訴。
    理  由
一、上揭犯罪事實業據被告甲○○、丙○○、戊○○、乙○○於
    本院審理中自白不諱，並經告訴人丁○○於警詢、偵查中指
    訴綦詳，且經證人陳文彥於警詢、偵查及證人廖光晞於偵查
    中證述屬實。此外，並有監視器翻拍照片9 紙、診斷證明書
    1 紙、財團法人長庚紀念醫院林口分院病歷表1 份、被害人
    丁○○受傷部位之照片3 紙、贓物認領保管單2 紙、000000
    0000號行動電話通聯紀錄1 份在卷可稽，足徵被告4 人之自
    白與事實相符。本案事證明確，被告4 人之犯行均堪認定，
    應依法論科。
二、核被告丙○○事實欄二所為，係犯刑法第337 條之侵占遺失
    物罪。核被告乙○○事實欄三所為，係犯刑法第349 條第1
    項之收受贓物罪。核被告甲○○、丙○○、戊○○3 人事實
    欄四所為，均係犯刑法第277 條第1 項之傷害罪。被告甲○○、丙○○、戊○○3 人就事實欄四之傷害犯行間，有犯意
    聯絡及行為分擔，應以共同正犯論，公訴人認被告甲○○係
    教唆犯，尚有未洽，惟起訴之基本犯罪事實相同，爰依法變
    更起訴法條，附此敘明。又被告被告丙○○、乙○○、戊○○3 人有如事實欄一所載之論罪科刑及執行情形，有臺灣高
    等法院被告前案紀錄表3 份在卷足憑，其等於有期徒刑執行
    完畢後5 年內，故意再犯本案有期徒刑以上之傷害罪（被告
    丙○○、戊○○，被告丙○○侵占離本人持有之物罪部分，
    最重本刑為罰金，不構成累犯），或收受贓物罪（被告乙○○），均為累犯，就被告丙○○、戊○○傷害罪及被告乙○○收受贓物罪部分，均應依刑法第47條第1 項之規定加重其
    刑。爰審酌被告甲○○4 人之素行，犯罪之動機、目的、手
    段、告訴人丁○○所受之傷勢非重、侵占之物品、收受贓物
    之物品及被告4 人自白犯罪，被告甲○○、戊○○並積極表
    示欲與告訴人丁○○達成和解賠償民事損害，惟因告訴人丁○○屢次通知均未到庭，而無法達成和解之犯後態度等一切
    情狀，各量處如主文所示之刑，並就被告甲○○、丙○○、
    戊○○3 人所宣告之有期徒刑及被告乙○○所宣告之拘役部
    分諭知易科罰金之折算標準，及就被告丙○○所宣告之罰金
    部分諭知易服勞役之折算標準，以資懲儆。
三、本件經檢察官提起公訴，被告於本院審理中就被訴事實為有
    罪之陳述，經告知簡式審判程序之旨，並聽取公訴人、被告
    之意見後，本院當庭裁定改行簡式審判程序審理，併予敘明
    。
據上論斷，應依刑事訴訟法第273 條之1 第1 項、第299 條第1
項前段、第300 條，刑法第28條、第277 條第1 項、第337 條、
第349 條第1 項、第47條第1 項、第41條第1 項前段、42條第3
項，刑法施行法第1 條之1 第1 項、第2 項前段，判決如主文。
本案經檢察官郭季青到庭執行職務。
中    華    民    國    97    年    8     月    20    日
                  刑事第十九庭  法  官  曾正耀
以上正本證明與原本無異。
如不服本判決應於送達後10日內向本院提出上訴狀。
                                書記官  陳淑怡
中    華    民    國    97    年    8     月    20    日
附錄本案論罪科刑法條全文
刑法第277 條第1 項
傷害人之身體或健康者，處3 年以下有期徒刑、拘役或1 千元以
下罰金。
刑法第337條
意圖為自己或第3 人不法之所有，而侵占遺失物、漂流物或其他
離本人所持有之物者，處5 百元以下罰金。
刑法第349條第1項
收受贓物者，處 3 年以下有期徒刑、拘役或 5 百元以下罰金。


司法院資訊處製作；財團法人民間司法改革基金會備份。
